【裁判字號】    89,小上,37
【裁判日期】    890808
【裁判案由】    給付借款
【裁判全文】
臺灣臺南地方法院民事裁定  八十九年度小上字三七號
    上  訴  人  甲○○
    被 上訴 人  萬泰商業銀行股份有限公司林森分行
                              .
    法定代理人  詹家豪        .
右當事人間請求給付借款事件，上訴人對於中華民國八十九年六月二十八日本院台南
簡易庭八十九年度南小字第五二三號第一審判決提起上訴，本院裁定如左：
    主  文
上訴駁回。
第二審訴訟費用由上訴人負擔。
    事  實
一、按對於小額程序之第一審裁判之上訴，非以其違背法令為理由，不得為之，又上
    訴狀應記載上訴理由，並表明原判決所違背之法令及其具體內容，依訴訟資料可
    認原判決有違背法令之具體事實，民事訴訟法第四百三十六條之二十四第二項及
    第四百三十六條之二十五分別定有明文。且依同法第四百三十六條之三十二準用
    同法第四百六十八條之規定，判決不適用法規或適用不當者，為違背法令。而判
    決有同法第四百六十九條第一款至第五款情形之一者，為當然違背法令。是當事
    人對於小額程序之第一審判決提起上訴，如依民事訴訟法第四百六十八條規定，
    以第一審判決有不適用法規或適用法規不當為理由時，其上訴狀或理由書應有具
    體之指摘，並揭示該法規之條項或其內容。若係成文法以外之法則，應揭示該法
    則之旨趣。倘為司法院解釋、或最高法院之判例，則應揭示該判解之字號或其內
    容。如以民事訴訟法第四百六十九條第一款至第五款所列情形為理由時，其上訴
    狀或理由書，應揭示合於該條款之事實。上訴狀或理由書如未依此項方法表明，
    或其所表明者，顯與上開法條規定之情形不相合時，即難認為已對第一審判決之
    違背法令有具體之指摘，其上訴自難認為合法。
二、本件上訴人上訴意旨略以：（一）法官判決文指出，本人在貸款書上親自簽名、
    及將身份証交付他人代辦、縱使未取得借款金額、均屬被告即上訴人與其代理人
    （犯非集團）之法律關係。此款判決，並未針對銀行承辦員與犯罪集團有否勾
    結為何銀行不理會上訴人的多次電話要求報警處理銀行人員徵信不實等疑點
    調查。此項判決在新政府強力掃除黑金的同時，像被潑了一桶冷人，也是損害小
    老百姓的財產，也姑息鑽法律漏洞的智慧型犯罪集團謀取不法利益。如果不是上
    訴人的朋友告之有異，而及時阻止銀行繼續放款、刷卡的動作，否則上訴人替犯
    罪集團背負的債務，將更難以估計。（二）尤其當時，銀行並未向上訴人做徵信
    查証的工作，上訴人也未曾去過銀行，銀行只憑身份証與一紙貸款書，本人不在
    場，銀行卻可放款，發卡給他人，本人從未拿到卡，何來會有銀行所列交易紀錄
    明細表呢？（三）上訴人在育成路十二號理財咨詢中心所填寫的貸款書，並不是
    我主動要求填寫的，且現場並無律師或銀行人員作証，我只是順水人情，照他人
    所述填寫，原本不以為意，因為憑上訴人本人的條件，銀行不可能借上訴人錢的
    ，沒想到在犯罪集團加油添醋，偽造薪資報表等其它証明（事後在警方的偵訊時
    ，上訴人才第一次看到這些表格），而且銀行並未向上訴人查証，否則上訴人將
    會阻止此事的進行。（四）當初寫貸款書時，並未提供任何保人或擔保品，心想
    銀行不可能放款，沒想到銀行竟然當真，使用上訴人的名義，放款發卡給他人，
    進而損害上訴人的權益，而銀行所提出的交易紀綠明細，應無本人的簽名或蓋章
    ，怎麼能被當成証據呢？（五）最後，上訴人並無意要得罪或誣陷他人入罪而只
    是要堅持維護自己的權益，不顧自身安危，與他人的報復，具名具狀請求法官和
    檢察官詳察為何等語。
三、經查本件請求給付之訴訟標的金額為新台幣（下同）六萬四千一百六十一元，在
    十萬元以下，應適用民事訴訟法所規定之小額訴訟程序，合先敘明。又依民事訴
    訟法第四百三十六條之二十四及第四百三十六條之二十五之規定，非以其違背法
    令為理由不得上訴，且須記載上訴理由，並表明原判決所違背之法令及其具體內
    容，依訴訟資料可認原判決有違背法定之具體事實者，始合上訴程式。查本件上
    訴人對第一審判決提起上訴，依其上訴理由狀所載，並未表明原判決所違背之法
    令及其具體內容，依訴訟資料可認原判決有違背法定之具體事實，與前揭上訴程
    式已有未合。又查，上訴人雖以前開上訴意旨表明於上訴理由狀，然核其上訴理
    由所爭執者在於上訴人有無申請信用卡之事實，係屬原判決對於事實之採證與認
    定，且上開事由，上訴人於原審審理時即已提出，原判決並於理由中予以審酌論
    駁，自非屬原判決有不適用法規、適用法規不當、或民事訴訟法第四百六十九條
    第一款至第五款所列之情形等違背法令事由，是亦難認對該判決之如何違背法令
    已有具體之指摘。依首揭說明，應認其上訴為不合法，應予駁回。
四、結論：本件上訴為不合法，依民事訴訟法第四百三十六條之二十四第二項、第四
    百三十六條之三十二第二項、第四百四十四條第一項前段、第九十五條、第七十
    八條，裁定如主文。
中      華      民      國    八十九    年      八      月      八      日
                              臺灣臺南地方法院民事第三庭
~B審判長法  官  沈揚仁
~B      法  官  鄭彩鳳
~B      法  官  洪碧雀
右正本證明與原本無異
本裁定不得抗告。
中      華      民      國    八十九    年      八      月      八      日
~B法  院書記官  陳麗玲


司法院資訊處製作；財團法人民間司法改革基金會備份。
